---
title: "4laba"
author: "Kuzminykh Ivan"
date: "December 20, 2018"
output: html_document
---

## Загрузка данных, обзывание

``` {r}
data <- read.csv("https://archive.ics.uci.edu/ml/machine-learning-databases/abalone/abalone.data", header=TRUE, sep=",")
colnames(data) <- c("sex", "length", "diameter", "height", 
                    "whole_weight", "shucked_weight",
                    "viscera_weight", "shell_weight", "rings")
data$sex <- factor(c("Female", "Infant", "Male")[data$sex])
summary(data)
```

### Возможно интересные колонки
``` {r}
hist(data$diameter, main = "Диаметр, мм")
hist(data$height, main = "Высота, мм")
hist(data$whole_weight, main = "Полный вес, гр")
hist(data$rings, main = "Количество колец на ракушке, шт.")
```

## Линейные модели по изначальным данным

### Вес от диаметра
``` {r}
lm.d.1 <- lm(whole_weight ~ diameter, data=data)
summary(lm.d.1)
plot(lm.d.1)
```

### Вес от высоты
``` {r}
lm.h.1 <- lm(whole_weight ~ height, data=data)
summary(lm.h.1)
plot(lm.h.1)
```

### Количество колец от веса
``` {r}
lm.r.1 <- lm(rings ~ whole_weight, data=data)
summary(lm.r.1)
plot(lm.r.1)
```

## Избавление от выбросов
``` {r}
data.noout <- data[complete.cases(data),]
data.noout <- data.noout[data.noout$diameter > .1 & data.noout$diameter < .6,]
data.noout <- data.noout[data.noout$height < .2 & data.noout$height > 0.05,]
data.noout <- data.noout[data.noout$whole_weight < 1.8,]
data.noout <- data.noout[data.noout$rings >= 5 & data.noout$rings < 20,]
```

``` {r}
hist(data.noout$diameter, main = "Диаметр, мм")
hist(data.noout$height, main = "Высота, мм")
hist(data.noout$whole_weight, main = "Полный вес, гр")
hist(data$rings, main = "Количество колец на ракушке, шт.")
```

## Линейные модели по очищеным данным

### Вес от диаметра
``` {r}
lm.d.2 <- lm(whole_weight ~ diameter, data=data.noout)
summary(lm.d.2)
plot(lm.d.2)
```

### Вес от высоты
``` {r}
lm.h.2 <- lm(whole_weight ~ height, data=data.noout)
summary(lm.h.2)
plot(lm.h.2)
```

### Кол-во колец от веса
``` {r}
lm.r.2 <- lm(rings ~ whole_weight, data=data.noout)
summary(lm.r.2)
plot(lm.r.2)
```

### Делим пополам
``` {r}
odds <- seq(1, nrow(data.noout), by=2)
data.in <- data.noout[odds,]
data.out <- data.noout[-odds,]
```

### Предсказание веса по диаметру
``` {r}
lm.d.half <- lm(whole_weight ~ diameter, data=data.in)
summary(lm.d.half)
data.d.pred <- predict(lm.d.half)
cor(data.in$whole_weight, data.d.pred)
plot(data.in$whole_weight, data.d.pred)

data.d.pred.out <- predict(lm.d.half, data.out)
cor(data.out$whole_weight, data.d.pred.out)
plot(data.out$whole_weight, data.d.pred.out)
```

### Предсказание веса по высоте
``` {r}
lm.h.half <- lm(whole_weight ~ height, data=data.in)
summary(lm.h.half)
data.h.pred <- predict(lm.h.half)
cor(data.in$whole_weight, data.h.pred)
plot(data.in$whole_weight, data.h.pred)

data.h.pred.out <- predict(lm.h.half, data.out)
cor(data.out$whole_weight, data.h.pred.out)
plot(data.out$whole_weight, data.h.pred.out)
```

### Предсказание кол-ва колец по весу
``` {r}
lm.r.half <- lm(rings ~ whole_weight, data=data.in)
summary(lm.r.half)
data.r.pred <- predict(lm.r.half)
cor(data.in$rings, data.r.pred)
plot(data.in$rings, data.r.pred)

data.r.pred.out <- predict(lm.r.half, data.out)
cor(data.out$rings, data.r.pred.out)
plot(data.out$rings, data.r.pred.out)
```